臺灣臺南地方法院刑事判決　　　　　　　　　　　　　九十一年度訴字第四一一號
　　公　訴　人　臺灣台南地方法院檢察署檢察官
　　被　　　告　甲○○
右列被告因違反毒品危害防制條例案件，經檢察官提起公訴（九十一年度毒偵字第三
四七號）及移送併辦（九十一年度毒偵字第六九一號），本院判決如左：
    主  文
甲○○連續施用第一級毒品，處有期徒刑柒月，扣案之注射針筒參支沒收；又施用第
二級毒品，處有期徒刑參月。應執行有期徒刑捌月，扣案之注射針筒參支沒收。
    事  實
一、甲○○前因施用第一級毒品海洛因案件，經本院以八十九年度毒聲字第一九七四
    號裁定送觀察、勒戒後，認有繼續施用毒品之傾向，再經本院以八十九年度毒聲
    字第二七五三號裁定令入戒治處所施以強制戒治，嗣經本院以九十年度毒聲字第
    八一九號裁定停止戒治交付保護管束，並於保護管束期滿後，由台灣台南地方法
    院檢察署檢察官於（民國）九十年九月二十一日，以九十年度戒毒偵字第四七六
    號不起訴處分確定。惟甲○○仍未戒除毒癮，於五年內又基於概括犯意，自九十
    年十一月下旬某日起至九十一年四月三十日止，在台南縣永康市○○○街七一巷
    廿六號之住處，以將海洛因摻水稀釋後針筒注射入體內之方式，連續施用第一級
    毒品海洛因，復於九十一年一月二十八日十三時許回溯前九十六小時內某時，在
    上開住處，施用第二級毒品安非他命一次，嗣為警分別於九十一年一月二十八日
    中午十二時許及同年五月二日中午十二時許，至其住處搜索查獲，並先後扣得注
    射針筒二支與注射針筒一支並採尿送驗後，始悉上情。
二、案經台南市警察局第二分局、第六分局報請臺灣臺南地方法院檢察署檢察官偵查
    起訴暨移送併辦。
    理  由
一、訊據被告甲○○對右揭施用第一級毒品海洛因事實供承不諱，並有施用毒品器具
    注射針筒三支扣案可證，且被告分別於九十一年一月二十八日及同年五月二日經
    警採集尿液送驗結果，均呈嗎啡陽性反應，有台南縣衛生局九十一年二月五日及
    台南市衛生局九十一年五月七日出具之尿液檢驗成績書各一紙在卷可稽，堪認被
    告應有施用第一級毒品海洛因之犯行。雖被告矢口否認施用第二級毒品安非他命
    ，辯稱：伊並未吸食安非他命，可能是伊朋友綽號「阿文」在伊住處吸食安非他
    命，伊因此吸到他所吐出之安非他命所致云云，惟按個人口服投與甲基安非他命
    後，其尿液中能否驗出安非他命陽性反應，與其投與方式、投與量、採尿時間、
    個人體質及檢測儀器之精密度等有關，一般而言，約百分之七十於口服投與後二
    十四小時自尿液中排出，約百分之九十於九十六小時內自尿中排出，從而吸食時
    間距採集尿液時間，最長可能不會超過四日，此有行政院衛生署藥物食品檢驗局
    （81）藥檢壹字○○一一五六號函可參，經查，被告於九十一年一月二十八日十
    三時許為警採集之尿液送驗結果，呈甲基安非他命陽性反應，有上開台南縣衛生
    局出具之尿液檢驗成績書一紙可稽，復依法務部調查局檢驗煙毒或安非他命案件
    經驗研判，若非長時間與吸毒者直接相向且存心大量吸入吸毒者所呼出之煙氣，
    以二手煙中可能存在之低劑量煙毒或安非他命，應不致在尿液中檢驗出煙毒或安
    非他命反應（法務部調查局八十二年八月六日82發技一字第四一五三號函參照）
    ，本件被告尿液經檢測出甲基安非他命陽性反應，顯非於偶一情況下吸入二手煙
    所致，況被告於九十一年三月一日之警訊時先辯稱：「‧‧‧大約在九十一年一
    月二十八日早上有一男子綽號『貓仔』至我家施用安非他命，並以奧利多所製作
    吸食器吸食毒品，我當時見該瓶子無裝上吸管，只有瓶子，我誤認為飲料就把他
    喝下去，可能才有安非他命陽性反應。」云云，嗣於本院調查時又改稱：因伊朋
    友綽號「阿文」在伊住處吸食安非他命，伊因此吸到他所吐出之安非他命所致云
    云，其前後供述不一，差異甚鉅，益徵其辯述之不可採，是被告前開所辯，顯係
    臨訟卸責之詞，洵不足取，揆諸前開說明，足認被告於九十一年一月二十八日十
    三時許為警採尿前九十六小時內某時施用第二級毒品安非他命。綜上所述，本件
    事證明確，被告犯行，堪以認定。
二、被告前因施用第一級毒品海洛因案件，經本院以八十九年度毒聲字第一九七四號
    裁定送觀察、勒戒後，認有繼續施用毒品之傾向，再經本院以八十九年度毒聲字
    第二七五三號裁定令入戒治處所施以強制戒治，嗣經本院以九十年度毒聲字第八
    一九號裁定停止戒治交付保護管束，並於保護管束期滿後，由台灣台南地方法院
    檢察署檢察官於九十年九月二十一日，以九十年度戒毒偵字第四七六號不起訴處
    分確定。其於受不起訴之處分後，五年內再犯毒品危害防制條例第十條之罪，此
    分別有前開不起訴處分書、臺灣臺南地方法院檢察署刑案資料查註紀錄表、臺灣
    高等法院被告全國前案紀錄表各一份在卷足按，故應予論罪科刑。又海洛因及安
    非他命分別為毒品危害防制條例第二條第二項第一款、第二款所規定之第一級及
    第二級毒品，是核被告所為，係犯毒品危害防制條例第十條第一項之施用第一級
    毒品罪及同條第二項之施用第二級毒品罪。被告施用前後持有海洛因及安非他命
    之低度行為，為其後施用之高度行為所吸收，不另論罪。又其多次施用第一級毒
    品海洛因之犯行，時間緊接，觸犯構成要件相同之罪名，顯係基於概括犯意為之
    ，應依連續犯之規定以一罪論，並加重其刑。被告所犯上開二罪，行為互殊，犯
    意各別，應予分論併罰。併案部分雖未據公訴意旨論及，惟與起訴部分有連續犯
    之關係，已如前述，應為起訴效力所及，本院自應就屬於裁判上一罪之該部分併
    予審酌，附此敘明。爰審酌被告前因施用第一級毒品犯行，甫經強制戒治並不起
    訴處分後猶故態復萌，再施用第一級毒品及第二級毒品於不輟，無視於毒品對於
    自身健康之戕害及國家對於杜絕毒品犯罪之禁令，惟犯後尚知悔悟，態度尚屬良
    好，又持有毒品僅供己施用尚未對他人造成積極危害等一切情狀，分別量處如主
    文所示之刑，並定其應執行之刑，以示懲儆。扣案針筒三支，為被告所有供其本
    件犯罪所用之物，業據被告供承在卷，應依刑法第三十八條第一項第二款宣告沒
    收。
據上論斷，應依刑事訴訟法第二百九十九條第一項前段，毒品危害防制條例第十條第
一項、第二項，刑法第十一條前段、第五十六條、第三十八條第一項第二款、第五十
一條第五款，判決如主文。
本案經檢察官陳俊秀到庭執行職務
中      華      民      國    九十一    年      六      月    二十八    日
                                臺灣臺南地方法院刑事第四庭
                                  審判長法  官  簡  慧  娟
                                        法  官  陳  欽  賢
                                        法  官  陳  燁  真
右正本證明與原本無異。
如不服本判決，應於判決送達後十日內向本院提出上訴狀( 應附繕本 )。
                                        書記官  黃  富  煜
中      華      民      國    九十一    年      六      月    二十八    日
附錄論罪科刑法條：
毒品危害防制條例第十條
施用第一級毒品者，處六月以上五年以下有期徒刑。
施用第二級毒品者，處三年以下有期徒刑。
